【裁判字號】    97,審抗,205
【裁判日期】    980306
【裁判案由】    本票裁定
【裁判全文】
臺灣臺北地方法院民事裁定             97年度審抗字第205號
    再 抗 告人  泰瑞開發建設股份有限公司
  兼法定代理人  乙○○
    再 抗 告人  丙○○
    共      同
    非訟代理人  黃秀珠律師
    再 抗 告人  甲○○
    非訟代理人  林秋萍律師
上列再抗告人因與相對人國泰世華商業銀行股份有限公司間本票
裁定事件，對於中華民國97年12月19日本院第二審裁定，提起再
抗告，本院裁定如下：
    主  文
再抗告駁回。
再抗告程序費用新臺幣壹仟元由再抗告人連帶負擔。
    理  由
一、按對於抗告法院之裁定再為抗告，僅得以其適用法規顯有錯
    誤為理由，並經原法院之許可者為限。前項許可，以原裁定
    所涉及之法律見解具有原則上之重要性者為限，非訟事件法
    第45條第3項、第4項分別定有明文。又所謂適用法規顯有錯
    誤，係指確定裁判違背法規或現存判例解釋者，或抗告法院
    所為之裁定，就其取捨證據自行確定之事實，適用法規所持
    法律上判斷顯有錯誤而言。又所謂原則上之重要性，係指該
    再抗告事件所涉及之法律問題，意義重大而有加以闡釋之必
    要者而言。
二、再抗告人泰瑞開發建設股份有限公司（下稱泰瑞公司）、乙
    ○○、丙○○之再抗告意旨略以：原裁定並未說明系爭本票
    到期日為民國97年4月30日，為何自97年6月2日起算年息6.0
    2%之利息，顯有理由不備之處。
三、再抗告人甲○○之抗告意旨略以：僅係「國硯」建築案件融
    資之連帶保證人，甲○○並未同意共同簽發系爭本票，但相
    對人在辦理對保時，要求甲○○在系爭本票簽名以示保證之
    意，故甲○○基於連帶保證人身分在系爭本票空白處簽名，
    且未記載發票人之意旨，原裁定卻認定甲○○為共同發票人
    ，自有適用票據法第5條第1項錯誤之處，爰依法提起再抗告
    云云。
四、經查，本件再抗告人泰瑞公司、乙○○、丙○○指摘原裁定
    未說明系爭本票遲延利息起算點及利率等情，顯有理由不備
    之處，惟所謂適用法規顯有錯誤，並不包括認定事實錯誤、
    取捨證據失當及判決不備理由之情形在內，是渠等執此提起
    再抗告，於法不合。又查，票據為文義證券，在票據上簽名
    者，依票上所載文義負責，票據法第5條第1項定有明文，故
    在票據正面簽名，依形式觀察合於發票行為，已足生簽發票
    據之效力，縱令非有發票之意思而簽名，仍應負發票人責任
    。是甲○○既在系爭本票正面簽名，且未載明保證及被保證
    人之意，則依票據文義認其係共同發票人，自與票據法第5
    條第1 項規定無違。是本件再抗告事由，或指摘本院裁定理
    由不備，或違反票據法第5條第1項之規定，尚難所涉法律見
    解具有原則上之重要性爭議，而有加以闡釋之必要。揆諸首
    揭規定及說明，本件再抗告人所為再抗告，不應許可，應予
    駁回。
五、據上論結，本件再抗告不應許可，爰依非訟事件法第45條第
    5項，民事訴訟法第436條之3第3項、第95條、第85條第2 項
    ，裁定如主文。
中    華    民    國    98    年    3     月    6     日
                        民事第六庭審判長法官  劉坤典
                                        法官  林麗真
                                        法官  傅中樂
以上正本係照原本作成。
如對本裁定抗告須於裁定送達後10日內向本院提出抗告狀，並繳
納抗告費新台幣1,000元。
中    華    民    國    98    年    3     月    6     日
                                      書記官  王文心


司法院資訊處製作；財團法人民間司法改革基金會備份。
